【裁判字號】    99,上訴,2458
【裁判日期】    991222
【裁判案由】    違反毒品危害防制條例
【裁判全文】
臺灣高等法院臺中分院刑事判決        99年度上訴字第2458號
上  訴  人
即  被  告  王俊能
上列上訴人因違反毒品危害防制條例案件，不服臺灣臺中地方法
院九十九年度訴字第二七五八號中華民國九十九年十月二十一日
第一審判決（起訴案號：臺灣臺中地方法院檢察署九十九年度毒
偵字第二一六三號），提起上訴，本院判決如下：
    主  文
上訴駁回。
    理  由
一、按不服地方法院之第一審判決而上訴者，須提出上訴書狀，
    並應敘述具體理由，此為上訴必備之程式；其所提出之書狀
    未敘述上訴理由，或僅曾以言詞陳述上訴理由者，均應於上
    訴期間屆滿後二十日內補提理由書於第一審法院；第一審法
    院經形式審查，認逾期未補提上訴理由者，應定期間命補正
    ，逾期未補正者，為上訴不合法律上之程式，應以裁定駁回
    ；倘已提出上訴理由，但所提非屬具體理由者，則由第二審
    法院以上訴不合法律上之程式，判決駁回；以上於刑事訴訟
    法第三百五十條、第三百六十一條、第三百六十二條、第三
    百六十七條定有明文。而所謂「具體理由」，必係依據卷內
    既有訴訟資料或提出新事證，指摘或表明第一審判決有何採
    證認事、用法或量刑等足以影響判決本旨之不當或違法，而
    構成應予撤銷之理由，始克當之；倘僅泛言原判決認定事實
    錯誤、違背法令、量刑失之過重或輕縱，而未依上揭意旨指
    出具體事由，或形式上雖已指出具體事由，然該事由縱使屬
    實，亦不足以認為原判決有何不當或違法者，皆難謂係具體
    理由（最高法院九十七年台上字第八九二號刑事判決意旨參
    照）。
二、經查本案上訴人即被告王能俊（以下簡稱為被告）不服原審
    判決提起上訴，經核其上訴理由狀所載理由，係以：伊在偵
    、審中均坦承施用第一、二級毒品之犯行，犯罪態度良好，
    伊施用毒品之行為並未對社會造成損害，伊之父親為殘障人
    士，每日均需由家人照顧，伊為人子，需負輪流照顧之責，
    ，原判決未審酌上情及伊之智識程度，分別量處有期徒刑七
    月及四月，刑期似嫌過重等情詞，上訴指摘原判決對其科刑
    不當。惟本案被告有累犯應加重其刑之法定事由，原審判決
    審酌被告之品行、其曾因施用毒品而被移送觀察勒戒仍不知
    戒除毒品、本案施用第一、二級毒品之犯罪情節，及其犯罪
    後之態度等一切犯罪情狀，就被告所犯之施用第一級毒品罪
    量處有期徒刑七月（此已屬依據累犯規定加重其刑後之最低
    度量刑），另就其所犯施用第二級毒品罪量處有期徒四月（
    此亦屬依據累犯規定加重其刑後之低度量刑），並定應執行
    刑為有期徒刑九月，核無量刑過重之不當。本案被告之上訴
    意旨並未依據卷內既有訴訟資料或提出新事證，指摘或表明
    第一審判決有何採證認事、用法或量刑等足以影響判決本旨
    之不當或違法，仍以上開情詞指摘原判決對其科刑不當而提
    起上訴，依其所提出之上訴理由尚不足以認為原判決有何不
    當或違法，顯非屬具體理由，核之上揭說明，應認其上訴違
    背法律上之程式，應予以駁回，並不經言詞辯論為之。
三、爰依刑事訴訟法第三百六十七條前段、第三百七十二條判決
    如主文。
中    華    民    國    99    年    12    月    22    日
            刑事第三庭    審判長法  官  王  增  瑜
                                法  官  曾  佩  琦
                                法  官  廖  柏  基
以上正本證明與原本無異。
施用第一級毒品罪部分，得上訴。
施用第二級毒品罪部分，不得上訴。
如不服本判決應於收受送達後十日內向本院提出上訴書狀，其未
敘述上訴之理由者，並得於提起上訴後十日內向本院補提理由書
（均須按他造當事人之人數附繕本）「切勿逕送上級法院」。
                                書記官  曾  煜  智
中    華    民    國    99    年    12    月    22    日

司法院資訊處製作；財團法人民間司法改革基金會備份。
